【裁判字號】    90,台上,3662
【裁判日期】    900614
【裁判案由】    違反著作權法
【裁判全文】
最高法院刑事判決                                九十年度台上字第三六六二號
    上  訴  人  甲○○
右上訴人因違反著作權法案件，不服台灣高等法院高雄分院中華民國九十年三月三十
日第二審判決（九十年度上訴字第一七六號，起訴案號：台灣高雄地方法院檢察署八
十九年度偵字第七四二二號），提起上訴，本院判決如左：
    主  文
上訴駁回。
    理  由
按刑事訴訟法第三百七十七條規定，上訴於第三審法院，非以判決違背法令為理由，
不得為之，是當事人提起第三審上訴，應以原判決違背法令為理由，係屬法定要件。
如果上訴理由狀並未依據卷內訴訟資料，具體指摘原判決不適用何種法則或如何適用
不當，或所指原判決之違法情事，顯與法律規定得為第三審上訴理由之違法情形不相
適合時，均應認其上訴為違背法律上之程式，予以駁回。本件原判決維持第一審依牽
連犯關係從一重論處上訴人甲○○以明知為侵害著作權之物，意圖營利而交付之方法
侵害他人之著作財產權為常業罪刑之判決，駁回其在第二審之上訴，已詳敘所憑之證
據及認定之理由，並對上訴人嗣後翻異前供否認犯罪之辯詞，如何不足採信，均已依
據卷內資料，詳予指駁。而訊問被告，除有急迫情況且經記明筆錄者外，應全程連續
錄音；必要時，並應全程錄影。又筆錄內所載之被告陳述與錄音或錄影之內容不符者
，除有急迫情況且經記明筆錄而未錄音、錄影之情形外，其不符之部分，不得作為證
據。刑事訴訟法第一百條之一第一項、第二項定有明文。此等規定於司法警察（官）
詢問犯罪嫌疑人時準用之，又為同法第一百條之二所明定。故審理事實之法院，遇有
被告抗辯其未有如訊（詢）問筆錄所載之陳述時，固應先調取該訊（詢）問過程之錄
音或錄影帶，加以勘驗，以判斷該筆錄所載被告之陳述得否作為證據，但查本件上訴
人於原審僅辯稱因小孩在家，急著回家，始在警訊時承認等語，從未主張警訊筆錄與
其陳述之內容不符，原審認無勘驗錄音帶之必要，雖漏未於理由內予以說明，但於判
決本旨顯無影響，自不得執為上訴第三審之適法理由。又原判決係依憑上訴人於警訊
及檢察官偵查時之自白，告訴代理人尤挹華之指訴，證人即查獲警員黃耀庭、洪春課
之證言，參酌卷附著作權證明文件、照片及扣案如原判決附表二、三、四所示仿冒及
盜版遊戲卡匣等證據調查之結果，認上訴人確有上開犯行，並非以上訴人之自白為有
罪判決之唯一證據，核與採證法則並無違背，不能任意指為違法。上訴意旨，並未依
據卷內資料具體指摘原判決如何違背法令，徒憑己意，對於原審採證認事之職權行使
，任意指摘，難謂已符合首揭法定上訴要件，其上訴違背法律上之程式，應予駁回。
據上論結，應依刑事訴訟法第三百九十五條前段，判決如主文。
中      華      民      國     九十     年      六      月     十四     日
                              最高法院刑事第六庭
                                  審判長法官  謝  家  鶴
                                        法官  洪  文  章
                                        法官  花  滿  堂
                                        法官  陳  世  淙
                                        法官  洪  佳  濱
      右正本證明與原本無異
                                              書  記  官
中      華      民      國     九十     年      六      月    二十八    日


司法院資訊處製作；財團法人民間司法改革基金會備份。
